臺灣基隆地方法院刑事判決　
111年度易字第267號
公  訴  人  臺灣基隆地方檢察署檢察官
被      告  何祥  



上列被告因妨害自由等案件，經檢察官提起公訴（111年度調偵
字第36號），被告於準備程序就被訴事實為有罪之陳述，經告知
簡式審判程序之旨，並聽取當事人之意見後，本院裁定進行簡式
審判程序，判決如下：
    主  文
何祥犯恐嚇危害安全罪，處拘役貳拾伍日，如易科罰金，以新台
幣壹仟元折算壹日；又犯恐嚇危害安全罪，處拘役肆拾日，如易
科罰金，以新臺幣壹仟元折算壹日；又犯強制罪，處拘役參拾日
，如易科罰金，以新臺幣壹仟元折算壹日。應執行拘役柒拾日，
如易科罰金，以新臺幣壹仟元折算壹日。
    事實及理由
一、本件犯罪事實及證據，除證據部分補充「被告何祥於本院準
    備程序及審理時之自白、告訴人林哲宇於本院準備程序時之
    指述」外，餘均引用如附件起訴書之記載。
二、論罪科刑：
(一)核被告何祥於起訴書犯罪事實欄一、(一)所為，係犯刑法第
    305條之恐嚇危害安全罪、同法第309條第1項之公然侮辱罪
    ；於起訴書犯罪事實欄一、(二)所為，係犯刑法第305條之
    恐嚇危害安全罪、同法第309條第1項之公然侮辱罪、同法第
    354條之毀損他人物品罪；於起訴書犯罪事實欄一、(三)所
    為，係犯刑法第304條第1項之強制罪。
(二)被告於起訴書犯罪事實欄一、(一)所為之恐嚇及公然侮辱犯
    行及於起訴書犯罪事實欄一、(二)所為之恐嚇、公然侮辱及
    毀損犯行，各係於同一事實歷程，本於侵害告訴人林哲宇個
    人法益之單一犯意，而於密接時間、在同一地點，實施前揭
    侵害同一法益之自然意義數行為，各行為之獨立性極為薄弱
    ，依一般社會健全觀念，在時間差距上，難以強行分開，應
    各評價為法律概念之一行為。故被告於起訴書犯罪事實欄一
    、(一)(二)所為，分係以一行為觸犯上開2罪名及以一行為
    觸犯上開3罪名，均為想像競合犯，應依刑法第55條之規定
    ，各從一重之恐嚇危害安全罪處斷。被告所犯上開2次恐嚇
    危害安全罪、1次強制罪，犯意各別，行為互殊，應分論併
    罰。
(三)又被告前因公共危險案件，經本院以106年度基交簡字第290
    號判決判處有期徒刑2月確定，於民國106年11月21日易服社
    會勞動改易科罰金執行完畢；又因公共危險案件，經本院以
    110年度基交簡字第151號判決判處有期徒刑4月確定，於110
    年8月16日易科罰金執行完畢等情，有臺灣高等法院被告前
    案紀錄表1份在卷可參，其於前案徒刑執行完畢後5年內，故
    意再犯本件有期徒刑以上之罪，固合於刑法第47條第1項所
    規定之累犯要件，惟參諸最高法院110年度台上大字第5660
    號裁定意旨，並審酌被告所犯本案公然侮辱、恐嚇、毀損及
    強制罪與構成累犯之公共危險案件之犯罪型態、罪質相異，
    無罪質上之關連，且所侵害之法益、對社會之危害程度，亦
    有相當差別，顯非於一定期間內重複為同一罪質之犯罪之情
    形，揆諸司法院釋字第775號解釋意旨，衡酌罪刑相當原則
    及比例原則，爰列入素行之量刑審酌，不依刑法第47條第1
    項規定加重其刑；並依刑事判決精簡原則，於主文部分，不
    記載「累犯」。
(四)爰審酌被告前有公共危險、妨害公務案件之前案紀錄，且於
    106年間、110年間（5年內）有因犯公共危險案件，經法院
    判處徒刑執行完畢之前案紀錄，有臺灣高等法院被告前案紀
    錄表在卷可參，其與告訴人發生茶葉買賣糾紛，竟不思以理
    性、和平之方式解決，竟以言語侮辱、行為恐嚇告訴人、毀
    損告訴人之衣物及以強暴之方式妨害告訴人行使權利，造成
    告訴人受有損害，所為顯屬不該；惟念其犯後已坦承犯行，
    態度尚可，兼衡酌其迄未與告訴人達成和解賠償其損失、及
    被告之犯罪動機、目的、所毀損財物之價值、告訴人所受損
    害，暨其五專畢業之智識程度，自述在家裡幫忙賣飲料、未
    婚、與家人同住之生活狀況（參本院卷第19頁個人戶籍資料
    「教育程度註記」欄、第65頁）等一切情狀，分別量處如主
    文所示之刑，併均諭知易科罰金之折算標準，並定其應執行
    刑及易科罰金之折算標準，以示懲儆。
據上論斷，應依刑事訴訟法第273條之1第1項、第299條第1項前
段、第310條之2、第454條第2項，判決如主文。
本案經檢察官吳欣恩偵查起訴，檢察官林明志到庭執行職務。
中　　華　　民　　國　　111 　年　　9 　　月　　8 　　日
                    刑事第四庭法  官  周霙蘭
以上正本證明與原本無異。
如不服本判決應於收受送達後20日內向本院提出上訴書狀，並應
敘述具體理由；其未敘述上訴理由者，應於上訴期間屆滿後20日
內向本院補提理由書(均須按他造當事人之人數附繕本) 「切勿
逕送上級法院」。
中　　華　　民　　國　　111 　年　　9 　　月　　8 　　日
                              書記官  洪儀君
附錄論罪法條：
中華民國刑法第305條
以加害生命、身體、自由、名譽、財產之事恐嚇他人，致生危害
於安全者，處2年以下有期徒刑、拘役或9千元以下罰金。
中華民國刑法第309條
公然侮辱人者，處拘役或9千元以下罰金。
以強暴犯前項之罪者，處1年以下有期徒刑、拘役或1萬5千元以
下罰金。
中華民國刑法第354條
毀棄、損壞前二條以外之他人之物或致令不堪用，足以生損害於
公眾或他人者，處2年以下有期徒刑、拘役或1萬5千元以下罰金
。
中華民國刑法第304條
以強暴、脅迫使人行無義務之事或妨害人行使權利者，處3年以
下有期徒刑、拘役或9千元以下罰金。
前項之未遂犯罰之。
【附件】
臺灣基隆地方檢察署檢察官起訴書
                                     111年度調偵字第36號
　　被　　　告　何祥　　男　41歲（民國00年0月00日生）
　　　　　　　　　　　　住○○市○○區○○路000號
　　　　　　　　　　　　國民身分證統一編號：Z000000000號
上列被告因妨害自由等案件，業經偵查終結，認應提起公訴，茲
將犯罪事實及證據並所犯法條分述如下：
　　　　犯罪事實
一、何祥(所涉他部妨害自由罪嫌，另為不起訴處分)前因公共危
    險案件，經臺灣基隆地方法院以110年度基交簡字第151號判決
    判處有期徒刑4月確定，於民國110年8月16日易科罰金執行完畢
    。詎其仍不知悔改，分別為下列犯行：
(一)於110年10月19日18時許，在極品茶莊(址設基隆市○○區○○○00
    號)門口，因茶葉買賣問題與極品茶莊店員林哲宇發生口角，竟
    基於公然侮辱、恐嚇危害安全之犯意，在不特定人得以共見共
    聞之前揭公共場所，以「幹你娘」、「靠北」等語辱罵林哲宇
    ，足以貶低林哲宇之人格及社會之評價，復舉手握拳及抬腳
    作勢毆打林哲宇，暗示欲施加不法惡害於林哲宇之生命、身體
    安全，致林哲宇心生畏懼，足生危害於安全。
(二)於110年10月20日12時許，在極品茶莊門口，何祥因不滿林哲宇
    未就茶葉買賣問題予以正面回應，竟基於公然侮辱、恐嚇危害
    安全、毀損等犯意，在不特定人得以共見共聞之前揭公共場所
    ，以「王八蛋」、「媽的，賣假貨，爛人」等語辱罵林哲宇，
    足以貶低林哲宇之人格及社會評價，復舉手握拳及抬腳作勢
    毆打林哲宇，暗示欲施加不法惡害於林哲宇之生命、身體安全
    ，致林哲宇心生畏懼，足生危害於安全，並將檳榔汁吐向林哲
    宇，致林哲宇所著之衣物損壞而不堪使用，足以生損害於林
    哲宇。
(三)於110年10月21日19時許，在全聯福利中心基隆義二店(址設
    基隆市○○區○○路00號)內，因仍不滿茶葉買賣相關問題，竟
    基於強制之犯意，以身體阻擋、徒手拉扯林哲宇之手臂、徒
    手推林哲宇、以架上商品及自身所戴之帽子丟向林哲宇、以
    腳踹林哲宇及對林哲宇不斷叫囂等強暴方式，妨害林哲宇自
    由購物之權利。
二、案經林哲宇訴由基隆市警察局第二分局報告偵辦。
　　　　證據並所犯法條
一、證據清單及待證事實
編號 證據名稱 待證事實 1 被告何祥於警詢及偵訊時之自白及供述 1.訊據被告就犯罪事實一、(一)部分涉犯公然侮辱罪嫌坦承不諱，惟矢口否認有何恐嚇犯行，辯稱:伊沒有作勢毆打告訴人林哲宇等語。 2.訊據被告就犯罪事實一、(二)部分涉犯公然侮辱罪嫌坦承不諱，惟矢口否認有何恐嚇、毀損犯行，辯稱:伊沒有作勢毆打告訴人，伊當時有吐檳榔汁，但伊是往外吐，伊沒有往告訴人身上吐，且伊也沒有看到告訴人的衣服上有檳榔汁的痕跡等語。 3.訊據被告固坦承於犯罪事實一、(三)所示之時間、地點，曾與告訴人交談，惟矢口否認有何強制犯行，辯稱:伊在全聯福利中心基隆義二店內並未阻擋告訴人購物，也沒有徒手推擠告訴人等語。 2 證人即告訴人林哲宇於警詢及偵訊時之證述 1.證明告訴人於犯罪事實一、(一)所示之時間、地點，曾遭被告辱罵及作勢毆打等事實。 2.證明告訴人於犯罪事實一、(二)所示之時間、地點，曾遭被告辱罵、作勢毆打及吐檳榔汁等事實。 3.證明告訴人於犯罪事實一、(三)所示之時間、地點，曾遭被告以強暴方式妨害其行始自由購物權利之事實。 3 監視錄影畫面光碟3張暨截圖8張、本署勘驗筆錄1份 1.證明告訴人於犯罪事實一、(一)所示之時間、地點，曾遭被告作勢毆打之事實。 2.證明告訴人於犯罪事實一、(二)所示之時間、地點，曾遭被告作勢毆打及吐檳榔汁等事實。 3.證明告訴人於犯罪事實一、(三)所示之時間、地點，曾遭被告以強暴方式妨害其行使自由購物權利之事實。 4 告訴人於犯罪事實一、(二)所示時間、地點所著衣物之照片2張 證明告訴人於犯罪事實一、(二)所示時間、地點所著衣物，遭被告吐檳榔汁後，損壞而不堪使用之事實。 
二、核被告就犯罪事實一、(一)所為，係犯刑法第305條之恐嚇
    及同法第309條第1項之公然侮辱罪嫌；就犯罪事實一、(二)
    所為，係犯刑法第305條之恐嚇、同法第309條第1項之公然
    侮辱及同法第354條之毀損等罪嫌；就犯罪事實一、(三)所
    為，係犯刑法第304條第1項之強制罪嫌。而就犯罪事實一、
    (一)部分，被告於對告訴人暗示欲施加不法惡害之過程中辱
    罵告訴人，為一行為觸犯數罪名之想像競合犯，請從一重之
    恐嚇罪處斷；就犯罪事實一、(二)部分，被告於對告訴人暗
    示欲施加不法惡害之過程中，辱罵告訴人及毀損告訴人之衣
    物，為一行為觸犯數罪名之想像競合犯，亦請從一重之恐嚇
    罪處斷。被告所犯2次恐嚇罪嫌、1次強制罪嫌，犯意各別，
    請予分論併罰。又被告有如犯罪事實欄所載之論罪科刑及執行情
    形，有本署刑案資料查註紀錄表1份附卷可憑，被告受有期徒
    刑執行完畢後，5年以內故意再犯有期徒刑以上之罪，為累犯，
    請依司法院釋字第775號解釋意旨及刑法第47條第1項規定，
    裁量加重其刑。
三、依刑事訴訟法第251條第1項提起公訴。
　　此　致
臺灣基隆地方法院
中　　華　　民　　國　 111　　年　　4 　　月　  29　 日
                          檢  察  官  吳欣恩      
本件正本證明於原本無異
中　　華　　民　　國 　111　　年    5     月    9    日
                          書  記  官  何喬莉 
附錄本案所犯法條全文  
中華民國刑法第304條
以強暴、脅迫使人行無義務之事或妨害人行使權利者，處 3 年
以下有期徒刑、拘役或 9 千元以下罰金。
前項之未遂犯罰之。

中華民國刑法第305條
以加害生命、身體、自由、名譽、財產之事恐嚇他人，致生危害
於安全者，處 2 年以下有期徒刑、拘役或 9 千元以下罰金。

中華民國刑法第309條
公然侮辱人者，處拘役或 9 千元以下罰金。
以強暴犯前項之罪者，處 1 年以下有期徒刑、拘役或 1 萬 5
千元以下罰金。

中華民國刑法第354條
毀棄、損壞前二條以外之他人之物或致令不堪用，足以生損害於
公眾或他人者，處 2 年以下有期徒刑、拘役或 1 萬 5 千元以
下罰金。